【裁判字號】    98,訴,4059
【裁判日期】    990205
【裁判案由】    毒品危害防制條例
【裁判全文】
臺灣臺中地方法院刑事判決              98年度訴字第4059號
公  訴  人  臺灣臺中地方法院檢察署檢察官
被      告  甲○○
上列被告因毒品危害防制條例案件，經檢察官提起公訴（98年度
毒偵字第3196號），被告於準備程序中就被訴事實為有罪之陳述
，經告知簡式審判程序之旨，並聽取公訴人、被告之意見後，由
本院合議庭裁定由受命法官獨任進行簡式審判程序，判決如下：
    主  文
甲○○施用第一級毒品，累犯，處有期徒刑拾月；扣案含有海洛
因之殘渣袋壹只沒收銷燬之，注射針筒壹支沒收。又施用第二級
毒品，累犯，處有期徒刑陸月。應執行有期徒刑壹年貳月，扣案
含有海洛因之殘渣袋壹只沒收銷燬之，注射針筒壹支沒收。
    犯罪事實
一、甲○○前於民國87年間，因施用毒品案件，經本院裁定送觀
    察、勒戒後，認無繼續施用毒品之傾向，於87年7月8日釋放
    ，復於92年5、6月間，因施用毒品案件，經臺灣臺中地方法
    院檢察署檢察官以92年度毒偵字第1967號提起公訴，並聲請
    本院令入戒治處所施以強制戒治，於93年1月9日因法律修正
    而釋放，徒刑部分，則經本院於92年11月7日判處有期徒刑8
    月確定，於93年9月8日執行完畢。又因竊盜及贓物案件，經
    本院分別判處有期徒刑3月、3月、3月、5月確定，嗣經減刑
    後定應執行有期徒刑8月確定，甫於97年7月20日執行完畢。
    詎仍不知悛悔，復基於施用第一級毒品之犯意，於 98年8月
    13 日下午2時許，在臺中市○區○○路1段199號行政院衛生
    署台中醫院 1樓廁所內，將第一級毒品海洛因粉末置入注射
    針筒內，再以針筒注射之方式，施用第一級毒品海洛因 1次
    ；另基於施用第二級毒品之犯意，在上開地點，將第二級毒
    品甲基安非他命置於玻璃管上，再以火燒烤吸食所產生煙霧
    之方式，施用第二級毒品甲基安非他命1次。嗣於98年8月13
    日下午 2時30分許，在臺中市○區○○路與柳川東路口為警
    查獲，並扣得含有海洛因之殘渣袋1只及注射針筒1支，始悉
    上情。
二、案經臺中市警察局第一分局報請臺灣臺中地方法院檢察署檢
    察官偵查起訴。
    理  由
一、本案被告甲○○所犯係死刑、無期徒刑、最輕本刑為3年以
    上有期徒刑以外之罪，被告於準備程序中就被訴事實為有罪
    之陳述，經告知簡式審判程序之旨，並聽取公訴人及被告之
    意見後，本院合議庭認為適宜而依刑事訴訟法第273條之1第
    1項規定，裁定由受命法官獨任進行簡式審判程序，且依同
    法第273條之2、第159條第2項之規定，不適用傳聞法則有關
    限制證據能力之相關規定，合先敘明。
二、上揭犯罪事實，業據被告於偵查及本院審理中均坦承不諱，
    且被告經採集尿液送驗之結果，確呈毒品安非他命、甲基安
    非他命、嗎啡及可待因陽性反應，此有中山醫學大學附設醫
    院藥物檢測中心尿液檢驗報告 1紙附卷可稽，足認被告之自
    白與事實相符。再按修正毒品危害防制條例就施用毒品者，
    僅於「初犯」及「5年後再犯」2種情形，有其追訴條件之限
    制，即須於初犯經觀察、勒戒或強制戒治釋放後，5 年內均
    無施用毒品之行為，始能認其前所實施之觀察、勒戒或強制
    戒治已足遮斷毒癮，而得於 5年後再犯時，再予適用初犯之
    規定，重行觀察、勒戒等程序；倘 5年內已經再犯，被依法
    追訴處罰，縱其第3次（或第3次以上）施用毒品之時間在初
    犯釋放5年以後，即與「5年後再犯」之情形有別，且因已於
    「5 年內再犯」，顯見其再犯率甚高，原實施觀察、勒戒或
    強制戒治，已無法收其實效，而無 5年戒斷期之存在，自無
    再經觀察、勒戒及強制戒治之必要，應由檢察官逕行起訴，
    此有最高法院95年度台非字第59號判決、95年度台非字第65
    號判決及 95年度第7次刑事庭會議決議足資參照。本件被告
    前於87年間，因施用毒品案件，經本院裁定送觀察、勒戒後
    ，認無繼續施用毒品之傾向，於87年7月8日釋放，復於92年
    5、6月間，因施用毒品案件，經臺灣臺中地方法院檢察署檢
    察官以92年度毒偵字第1967號提起公訴，並聲請本院令入戒
    治處所施以強制戒治，於93年1月9日因法律修正而釋放，徒
    刑部分，則經本院於92年11月7日判處有期徒刑8月確定，於
    93年9月8日執行完畢，有臺灣高等法院被告前案紀錄表、臺
    灣臺中地方法院檢察署署刑案資料查註紀錄表、全國施用毒
    品案件紀錄表及臺灣臺中地方法院檢察署92年度毒偵字第19
    67號起訴書各 1份存卷可參，揆諸前開最高法院判決及決議
    意旨，因被告在 87年觀察勒戒執行完畢釋放後之5年內，業
    已有施用毒品之行為，則本次被告於98年間再次施用毒品之
    犯行，即與 5年後再犯之情形有別，自應逕行起訴，並依法
    論罪科刑。
三、按海洛因係毒品危害防制條例第 2條第2項第1款所明定之第
    一級毒品，甲基安非他命係毒品危害防制條例第2條第項第2
    款所明定之第二級毒品。核被告所為，係犯毒品危害防制條
    例第10條第1項之施用第一級毒品罪及同條第2項之施用第二
    級毒品罪。被告為供己施用而於施用前持有第一級毒品、第
    二級毒品之低度行為，分別為其施用之高度行為所吸收，均
    不另論罪。被告所犯上開二罪，犯意各別，行為互殊，應予
    分論併罰。又被告因竊盜及贓物案件，經本院分別判處有期
    徒刑3月、3月、3月、5月確定，嗣經減刑後定應執行有期徒
    刑8月確定，甫於97年7月20日執行完畢，有臺灣高等法院被
    告前案紀錄表及臺灣臺中地方法院檢察署署刑案資料查註紀
    錄表各1份在卷可按，其受有期徒刑執行完畢後5年以內再故
    意犯本案法定刑為有期徒刑之 2罪，均為累犯，應各依刑法
    第47條第 1項規定加重其刑。爰審酌被告前經觀察勒戒、強
    制戒治及徒刑之執行後，猶再施用海洛因、甲基安非他命，
    顯未衷心悛悔，漠視法令之禁制，恣意濫用藥品，惟兼衡酌
    其施用海洛因、甲基安非他命所生危害實以自戕健康為主，
    於他人尚無明顯重大危害，及犯後能供認無隱，態度尚佳等
    一切情狀，分別量處如主文所示之刑，並定其應執行之刑。
    扣得含有海洛因之殘渣袋 1只，因海洛因與殘渣袋間難以析
    離，故一併視為海洛因，併依毒品危害防制條例18條第 1項
    前段規定，宣告沒收銷燬之。扣案之注射針筒 1支，為被告
    所有供施用海洛因所用之物，業經被告供明在卷，依刑法第
    38 條第1項第2款規定宣告沒收。
據上論斷，依刑事訴訟法第 273條之1第1項、第299條第1項前段
，毒品危害防制條例第10條第1項、第2項、第 18條第1項前段，
刑法第11條、第47條第1項、第51條第5款、第38條第1項第2款，
判決如主文。
本案經檢察官乙○○到庭執行職務。
中    華    民    國    99    年    2     月    5     日
                    刑事第五庭    法  官  張靜琪
以上正本證明與原本無異。
如不服本判決應於收受送達後10日內向本院提出上訴書狀，並應
敘述具體理由；其未敘述上訴理由者，應於上訴期間屆滿後20日
內向本院補提理由書（均須按他造當事人之人數附繕本）「切勿
逕送上級法院」。
                                  書記官   王嘉麒
中    華    民    國    99    年    2     月    5     日
附錄論罪科刑法條全文：
毒品危害防制條例第10條
施用第一級毒品者，處6月以上5年以下有期徒刑。
施用第二級毒品者，處3年以下有期徒刑。

司法院資訊處製作；財團法人民間司法改革基金會備份。
